【裁判字號】    98,交聲,556
【裁判日期】    980606
【裁判案由】    交管條例聲異
【裁判全文】
臺灣板橋地方法院交通事件裁定         98年度交聲字第556號
原處分機關  交通部公路總局臺北區監理所板橋監理站
異  議  人  甲○○
即受處分人
上列異議人因違反道路交通管理處罰條例案件，對於交通部公路
總局臺北區監理所板橋監理站於民國98年3 月12日以板監裁字第
裁41-AY0000000號所為之裁決處分（原舉發案號：臺北市政府警
察局96年9 月20日北市警交大字第AY0000000 號），聲明異議，
本院裁定如下：
    主  文
異議駁回。
    理  由
一、按汽車（含機車）駕駛人，爭道行駛有機器腳踏車不在規定
    車道行駛之情形者，處新臺幣（下同）六百元以上一千八百
    元以下罰鍰；汽車駕駛人有第四十五條之情形者，除依原條
    款處罰鍰外，並記違規點數一點，道路交通管理處罰條例第
    45條第13款、第63條第1 項第1 款分別定有明文。
二、原處分意旨略以：異議人即受處分人甲○○於民國96年9 月
    9 日下午2 時27分許，駕駛車牌號碼為NT7-432 號之重型機
    車（下稱系爭機車），在臺北市○○路○段行駛禁行機車道
    ，經臺北市政府警察局交通警察大隊執勤警員拍照採證後，
    於96年9 月20日以北市警交大字第AY0000000 號違反道路交
    通管理事件通知單逕行舉發。嗣異議人依法提出申訴，經交
    通部公路總局臺北區監理所板橋監理站於98年3 月12日以板
    監裁字第裁41-AY0000000號裁決書裁決，裁處異議人罰鍰新
    臺幣六百元，並記違規點數一點。
三、異議意旨則略以：異議人行經違規路段時，適逢公共汽車停
    靠於慢車道上，為求安全始行駛該公共汽車左側之禁行機車
    道，舉發機關未斟酌此情形即逕行舉發，並不合理，異議人
    不服，爰請求撤銷原處分云云。
四、然查：本件異議人於上開時、地確實有駕駛機車行駛禁行機
    車道之事實，有原舉發機關彩色採證照片一幀附卷可稽，且
    為異議人所不爭執，是此部分之違規事實堪以認定。異議人
    雖以前揭情詞置辯，惟駕駛人駕駛車輛在道路上，本應遵守
    道路交通標誌、標線、號誌之指示，異議人駕駛系爭機車沿
    臺北市○○路○段行駛，該路段內側車道之路面繪有「禁行
    機車」之禁制標線，異議人縱遇外側車道有公共汽車通行或
    減速靠站，亦應減速行駛避讓該公共汽車先行，或在適當處
    所合法超車，不能因此即違反規定任意行駛於禁行機車道上
    。況觀諸卷附彩色採證照片可知，行駛在禁行機車道上之異
    議人機車，與在慢車道之公共汽車間，尚有一輛機車同時並
    行，可徵縱使該路段慢車道有公共汽車靠站或行駛，慢車道
    上仍有路面空間可供機車通行，異議人依法即應與其他機車
    依循該空間魚貫前進，詎異議人為求一時便捷，竟未在慢車
    道上跟隨其他機車後方前進，而逕行行駛在禁行機車道上，
    以圖超越其他機車快速前進，是其就本件違規仍有可歸責之
    原因甚明，不能僅因慢車道上有公共汽車停靠或行駛，而得
    免責。
五、綜上所述，異議人上開所辯尚非可採，其確有本件駕駛機車
    不在規定車道行駛之違規事實，洵堪認定。據此，原處分機
    關援引首揭規定，裁處異議人罰鍰六百元，並記違規點數一
    點，核無不當，本件異議為無理由，應予駁回。
六、據上論斷，應依道路交通案件處理辦法第19條，裁定如主文
    。
中    華    民    國    98    年    6     月    6     日
                  交通法庭  法  官 張紹省
上列正本證明與原本無異。
如不服本裁定，應於裁定送達後五日內敘明抗告理由，向本院提
出抗告狀。
                            書記官 周雅玲
中    華    民    國    98    年    6     月    6     日


司法院資訊處製作；財團法人民間司法改革基金會備份。
